臺灣士林地方法院行政訴訟裁定
111年度交字第267號
原      告  馮凱    



被      告  臺北市交通事件裁決所

代  表  人  蘇福智  
上列當事人間交通裁決事件，本院裁定如下：
    主  文
原告之訴駁回。
訴訟費用由原告負擔。
    理  由
一、按交通裁決事件訴訟之提起，應以原處分機關為被告，逕向
    管轄之地方法院行政訴訟庭為之。交通裁決事件中撤銷訴訟
    之提起，應於裁決書送達後30日之不變期間內為之，行政訴
    訟法第237 條之3 第1 項、第2 項分別定有明文。次按受處
    分人不服主管機關處罰之裁決者，應以原處分機關為被告，
    逕向管轄之地方法院行政訴訟庭提起訴訟；其中撤銷訴訟之
    提起，應於裁決書送達後30日之不變期間內為之，道路交通
    管理處罰條例第87條亦有明文。又人民因中央或地方機關之
    違法行政處分，認為損害其權利或法律上之利益，固得向行
    政法院提起撤銷訴訟，惟所謂行政處分，依訴願法第3 條第
    1 項及行政程序法第92條第1 項規定，係指中央或地方機關
    就公法上具體事件所為之決定或其他公權力措施而對外直接
    發生法律效果之單方行政行為而言。行政機關就法令所為釋
    示、或單純之事實敘述或理由說明，並非本於行政權而對人
    民所為發生法律效果之單方行政行為，自非行政處分（最高
    行政法院59年判字第245 號、62年裁字第41號判例參照）。
    故交通裁決事件之當事人如對於非屬行政處分之函文提起撤
    銷訴訟，其起訴即屬不備合法要件，又不能補正，應依行政
    訴訟法第237 條之9 第1 項準用第236 條適用第107 條第1
    項第10款裁定駁回之。
二、經查，本件原告係對被告民國111 年8 月8日北市裁申字第1
    113188873號函（下稱系爭函文）表示不服而提起撤銷訴訟
    ，此有原告之行政訴訟起訴狀，並提出系爭函文及舉發通知
    單為證（見本院卷第8 至16頁）。惟揆諸系爭函文內容，僅
    係被告就原告所提之「車號000-0000號車第ZAB216732、ZAB
    216733號違規案件」之提起申訴後之查復認「違規屬實，爰
    依道路交通管理處罰條例第43條第1項第2款暨第43條第4項
    規定裁處」之說明，並於系爭函文說明第三點已載明原告如
    對本案仍有異議，請於111年9月15日前洽被告7樓裁罰櫃檯
    開立裁決書，並以原處分機關(臺北市交通事件裁決所)為被
    告，逕向原告(受處分人)住所地、居所地、所在地、違規行
    為地或原處分機關所在地之地方法院行政訴訟庭提起訴訟。
    是系爭函文性質上屬於觀念通知，核非被告所為之行政行為
    ，更不因而對原告發生具體之法律效果，非屬行政處分；且
    經本院向被告查詢確認本件尚未開立裁決書，此有本院公務
    電話查詢或通知紀錄表可參（見本院卷第74頁）。揆諸首開
    說明，原告向本院提起行政訴訟，請求撤銷不具行政處分裁
    決效力之系爭函文，其起訴自屬不備其他要件而為不合法，
    且不可補正，應予駁回。另本件行政訴訟，既因程序上不合
    法而予以駁回，原告於實體上之主張及陳述，本院自毋庸審
    究。
三、依行政訴訟法第237 條之8 第1 項、第237 條之9 第1 項、
    第236 條、第107 條第1 項第10款、第104 條，民事訴訟法
    第95條、第78條，裁定如主文。
中　　華　　民　　國　　111 　年　　9 　　月　　2 　　日
                  行政訴訟庭  法  官  徐文瑞
以上為正本係照原本作成。
如不服本裁定，應於送達後10日內向本院提出抗告狀（須按他造
人數附繕本），並繳納抗告費新臺幣300元。
中　　華　　民　　國　　111 　年　　9 　　月　　2 　　日
                              書記官  朱亮彰